---
title: "Prueba 3"
author: "Jorge Vladimir García"
date: "July 31, 2020"
output: word_document
---

```{r setup, include=FALSE}
# INSTALAR LIBRERIES
# install.packages("tidyverse")

# ABRIR LIBRARIES
library(tidyverse)
library(reshape2)
# library(hrbrthemes)
```

## Crear base de datos

```{r, include=FALSE}
# DATOS 
Año     <- c(1976, 1992, 2001, 2012)
Total   <- c(4613419, 6420792, 8274325, 10059856)
Urbana  <- c(1906324, 3694846, 5165230, 6788962)
Rural   <- c(2707095, 2725946, 3109095, 3270894)

Censos_Bolivia_1<- data.frame(Año, Total, Urbana, Rural)
```

## Censos Bolivia

La siguiente base contiene información censal de los años 1976, 1992, 2001 y 2012 desagregados según residencia (urbano y rural).

```{r}
Censos_Bolivia_1
```

Los siguientes son datos de información censal de los mismos periodos en formato vertical. 
```{r}
( Censo_Bolivia_2<- melt(Censos_Bolivia_1, id='Año') )
```

```{r, include=FALSE}
names(Censo_Bolivia_2)<- c('Año', 'func', 'value')
```

```{r}
Censo_Bolivia_2
```

## Graficos

```{r, include=FALSE}
# GRAFICO
grafico1<-  ggplot(Censo_Bolivia_2, aes(x=Año, y=value, group=func)) +
            geom_line(aes(linetype=func), alpha=0.9)+
            geom_point()+
            labs(x="Año", y="Población")+
            scale_y_continuous(labels = scales::comma)+
            scale_x_continuous(breaks = c(1976,1992,2001,2012))

```

```{r}
grafico1
```


```{r, include=FALSE}
# GRAFICO
grafico2<-  ggplot(Censo_Bolivia_2, aes(x=Año, y=value, group=func)) +
            geom_line(aes(linetype=func), alpha=0.9) +
            geom_point() +
            ggtitle("BOLIVIA. POBLACIÓN TOTAL POR ÁREA DE RESIDENCIA") +
            labs(x="Año", y="Población") +
            scale_y_continuous(labels = scales::comma)
            scale_x_continuous(breaks = c(1976,1992,2001,2012))

```

```{r}
grafico2
```

```{r, include=FALSE}
# GRAFICO
grafico3<-  ggplot(Censo_Bolivia_2, aes(x=Año, y=value, group=func))+
            geom_line(aes(linetype=func), size = 0.7) +
            geom_point(shape=21, color="black", fill="#69b3a2", size=2) +
            scale_x_continuous(breaks = c(1976,1992,2001,2012)) + 
            scale_y_continuous(labels = scales::unit_format(unit = "M", scale = 1e-6)) +
            labs(title = "Bolivia.Población total por área de residencia",
                 subtitle = "Área urbana vs rural",
                 y = "Población (millones)",
                 x = "Año",
                 caption = "Fuente: INE")
```


```{r}
grafico3
```


### Calcular que año la población de urbana fue igual a la poblacion rural
```{r, include=FALSE}
## Instalar librerias

# install.packages("htmlwidgets") # libreria lo requiere
# install.packages("retistruct") # Para operaciones geometricas

## Librerias 
library(htmlwidgets)  # libreria lo requiere
library(retistruct)   # Para operaciones matematicas / geometria
```

```{r}
Censo_Bolivia_2
```

```{r}
Censos_Bolivia_1
```

### Año que la población rural y urbana fueron iguales

```{r}
line.line.intersection(
  c(1976, 1906324), c(1992, 3694846), # Urbana
  c(1976, 2707095), c(1992, 2725946)  # Rural 
)
```
El año 1983, la población urbana y rural en Bolivia eran iguales en aproximadamente 2715625 millones de habitantes.

### ¿Qué año la poblacion total en Bolivia se duplicó en comparación a 1976?
```{r}
4613419 * 2 # Hallar el valor de duplicacion 
```
La población de Bolivia se duplicó en 9226838 habitantes, con respecto a 4613419 habitantes que existiían en 1976.

```{r}
line.line.intersection(
  c(2001, 8274325), c(2012, 10059856), # Poblacion total
  c(1976, 9226838), c(2012, 9226838)   # Duplicacion 
)
```
El año 2006, la población de Bo livia se duplicó en comparación a 1976 llegando a aproximadamente 9226838 de habitantes. 

### Reporte final 
```{r, include=FALSE}
# GRAFICO
grafico4<-  ggplot(Censo_Bolivia_2, aes(x=Año, y=value, group=func))+
            geom_line(aes(linetype=func), size = 0.7) +
            geom_point(shape=21, color="black", fill="#69b3a2", size=2) +
            geom_label( x=1977, y=5500000, label="La población en \n1976 es de 4.6 M", size=2) +
           geom_label( x=2002, y=9500000, label="La población de Bolivia \nse duplicó a 9.2 M en 2005", size=2) +
            geom_label( x=1983, y=3500000, label="En 1983 población \nurbana supera a rural", size=2) +
            scale_x_continuous(breaks = c(1976,1992,2001,2012)) + 
            scale_y_continuous(labels = scales::unit_format(unit = "M", scale = 1e-6)) +
            labs(title = "Bolivia.Población total por área de residencia",
                 subtitle = "Área urbana vs rural",
                 y = "",
                 x = "",
                 group = "",
                 caption = "Fuente: INE") 
```

```{r}
grafico4
```
